ACORDAO-COMPLETO-2585525

ACÓRDÃO DE RELAÇÃO

ACÓRDÃO DE RELAÇÃO 3238/2023 ATA 11/2023 - PRIMEIRA CÂMARA

Acórdão 3238/2023-TCU-Primeira Câmara
Trata-se de tomada de contas especial instaurada pela Secretaria Especial do Desenvolvimento Social, atual Ministério do Desenvolvimento e Assistência Social, Família e Combate à Fome, em desfavor de Vilson Pires, em razão da não comprovação da regular aplicação dos recursos repassados pela União ao município de Paranatinga-MT por meio do Fundo Nacional de Assistência Social, na modalidade fundo a fundo, para a execução dos Programas Proteção Social Básica (PSB) e Proteção Social Especial (PSE) , no exercício de 2013.
Considerando que a Resolução-TCU 344/2022 regulamenta a prescrição para o exercício das pretensões punitiva e de ressarcimento no âmbito do Tribunal de Contas da União.
Considerando que nos termos dos arts. 2º e 4º do mencionado normativo, a unidade técnica concluiu que houve o transcurso do prazo de 5 (cinco) anos entre os eventos indicados no parágrafo 14.1 da instrução supracitada, letras "c" (emissão da Nota Técnica 2611/2015, de 18/8/2015, apontando pendências na prestação de contas (peça 10) ) e "e" (emissão da Nota Técnica 1125/2021, de 28/5/2021, sugerindo nova notificação do responsável (peça 14) ) , tendo ocorrido, assim, a prescrição da pretensão sancionatória e ressarcitória.
Considerando, no entanto, que a unidade técnica concluiu, com base nos mesmos eventos interruptivos, pela ocorrência de prescrição intercorrente, de modo diverso que decidiu o Tribunal no Acórdão 534/2023-TCU-Plenário. 
Considerando que, em manifestações uniformes, a Unidade de Auditoria Especializada em Tomada de Contas Especial (AudTCE) e o Ministério Público junto ao Tribunal de Contas da União (MP/TCU) propõem arquivar os autos, com base nos arts. 1º e 11 da Resolução TCU 344/2022 c/c art. 1º da Lei 9.873/1999 e do art. 169, III, do RI/TCU (peças 44 e 47) .
Os ministros do Tribunal de Contas da União, reunidos em sessão de 1ª Câmara, ACORDAM, com fundamento nos arts. 143, V, "a", e 169, III, do RI/TCU; 487, II, da Lei 13.105/2015 (Código de Processo Civil) e 2º e 11 da Resolução TCU 344/2022 c/c art. 1º da Lei 9.873/1999, em arquivar o processo e dar ciência desta deliberação ao Ministério do Desenvolvimento e Assistência Social, Família e Combate à Fome e aos responsáveis.
1. Processo TC-Processo 007.952/2022-8 (TOMADA DE CONTAS ESPECIAL) 
	1.1. Responsável: Vilson Pires (XXX.140.990-XX) .
	1.2. Órgão/Entidade: Município de Paranatinga - MT.
	1.3. Relator: Ministro Jhonatan de Jesus.
	1.4. Representante do Ministério Público: Procuradora-Geral Cristina Machado da Costa e Silva.
	1.5. Unidade Técnica: Unidade de Auditoria Especializada em Tomada de Contas Especial (AudTCE) .
	1.6. Representação legal: não há.
	1.7. Determinações/Recomendações/Orientações: não há.

Primeira Câmara

Município de Paranatinga - MT.

Vilson Pires (XXX.140.990-XX).

JHONATAN DE JESUS

não há.

TOMADA DE CONTAS ESPECIAL (TCE)

Unidade de Auditoria Especializada em Tomada de Contas Especial (AudTCE).